臺灣高等法院民事判決
111年度再易字第100號
再審  原告  方欣珮
            林永宏
共      同
訴訟代理人  陳彥任律師
            彭敬庭律師
再審  被告  王國華

上列當事人間請求給付違約金再審之訴事件，再審原告對於中華
民國111年10月17日本院111年度再易字第80號確定判決提起再審
之訴，本院判決如下：
    主  文
再審之訴駁回。
再審訴訟費用由再審原告連帶負擔。
    事實及理由
一、按再審之訴應於30日之不變期間內提起；前項期間，自判決
    確定時起算，判決於送達前確定者，自送達時起算，其再審
    之理由發生或知悉在後者，均自知悉時起算，民事訴訟法第
    500條第1項、第2項前段分別定有明文。查本院111年度再易
    字第80號判決係於民國111年10月17日確定，而上開確定判
    決（下稱原確定判決）係於111年10月27日送達再審原告之
    訴訟代理人，有本院送達證書在卷可憑（見本院卷第43頁至
    第45頁），再審原告於同年11月18日提起本件再審之訴，亦
    有民事聲請再審狀上本院收狀戳章可證（見本院卷第3頁）
    ，足認再審原告提起本件再審之訴並未逾30日之不變期間，
    合先敘明。
二、本件再審原告主張：再審被告於臺灣桃園地方法院109年度
    訴字第325號給付違約金事件中，係依兩造間加盟契約（下
    稱系爭契約）第16條約定請求再審原告給付違約金，於該事
    件第二審程序即本院110年度上易字第556號（下稱前訴訟）
    方追加依系爭契約第17條約定為請求，而系爭契約第16條、
    第17條約定既屬不同請求權基礎，再審被告追加系爭契約第
    17條自屬訴訟標的之追加，原確定判決認僅屬攻擊防禦方法
    之補充，應有不適用民事訴訟法第446條、第255條之違法；
    又再審被告於前訴訟一、二審所主張之原因事實分別為「系
    爭契約存續時之競業禁止」與「系爭契約解除後之競業禁止
    」，縱依新訴訟標的理論，亦非相同之訴訟標的，原確定判
    決竟認此僅為補充事實及法律上之陳述，適用法規顯有錯誤
    等語。爰依民事訴訟法第496條第1項第1款規定提起再審之
    訴（再審原告書狀誤載為聲請再審），並聲明：㈠原確定判
    決廢棄。㈡上開廢棄部分：1.本院110年度上易字第556號判
    決關於命再審原告連帶給付再審被告新臺幣25萬元，並自10
    9年6月22日起至清償日止，按法定利率百分之5計算之利息
    廢棄。2.上開廢棄部分，再審被告在第一審之訴及該部分假
    執行之聲請均駁回。
三、本件未經言詞辯論，再審被告未提出書狀作任何聲明或陳述
    。　
四、本院之判斷：
  ㈠按民事訴訟法第496條第1項第1款所謂適用法規顯有錯誤，係
    指確定判決所適用之法規顯然不合於法律規定，或與司法院
    現尚有效大法官會議之解釋有違反，或消極的不適用法規顯
    然影響裁判者而言，並不包括判決理由矛盾、理由不備、取
    捨證據失當、調查證據欠週、漏未斟酌證據、認定事實錯誤
    及在學說上諸說併存致發生法律上見解歧異等情形在內（最
    高法院57年度台上字第1091號、63年台上字第880號、90年
    度台再字第27號、100年度台再字第33號判決意旨參照）。
    次按當事人聲請再審，聲明係對某件裁判為再審，但其再審
    訴狀理由，指摘該確定裁判以前之裁判如何違法部分，不能
    認係對所聲請再審裁判之再審理由，法院無一一論斷之必要
    （最高法院86年度台聲字第172號裁定意旨參照）。
　㈡經查，再審原告主張原確定判決認再審被告於前訴訟第二審
    依系爭契約第17條約定為請求，僅屬攻擊防禦方法之補充，
    非為訴之追加，有不適用民事訴訟法第446條、第255條之違
    法云云。然觀之原確定判決認定再審被告於前訴訟第二審依
    系爭契約第17條約定為請求，僅為補充事實及法律上陳述，
    且再審被告於前訴訟第二審依該條約定提出再審原告違反競
    業規定之證明，屬再審被告對於其在第一審已提出攻擊防禦
    方法之補充，復未經第二審法院予以駁回，並無適用法規錯
    誤之情形，因而駁回再審原告依民事訴訟法第496條第1項第
    1款規定提起之再審之訴，經核並無適用法規顯有錯誤之情
    事。再審原告所指原確定判決未將再審被告主張之不同請求
    權基礎或不同原因事實認定為訴訟標的之追加，有不適用民
    事訴訟法第446條、第255條之違法乙節，雖指為適用法規錯
    誤，實係指摘原確定判決將追加之訴誤認為事實上及法律上
    之補充，就此程序上認定事實之錯誤，並非適用法規錯誤之
    問題，且實係就前訴訟即本院110年度上易字第556號確定判
    決未依民事訴訟法第446條、第255條規定認定再審被告得否
    為訴訟標的之追加而為指摘其判決理由不備，難認係對原確
    定判決之再審事由，故再審原告主張原確定判決有民事訴訟
    法第496條第1項第1款之再審事由，顯無理由。而本件再審
    之訴並無再審理由，已如前述，則再審原告對於前訴訟確定
    判決指摘有何違法部分，均非本件再審之訴之再審理由，本
    院自無一一論斷之必要，併此敘明。
五、綜上所述，再審原告提起本件再審之訴，顯無再審理由，爰
    不經言詞辯論，逕以判決駁回之。
六、據上論結，本件再審之訴顯無理由，爰依民事訴訟法第502
    條第2項、第78條、第85條第2項，判決如主文。　
中　　華　　民　　國　　111 　年　　11　　月　　29　　日
                  民事第十六庭 
                      審判長法　官  朱耀平
                            法　官  羅立德
                            法　官  王唯怡
正本係照原本作成。
不得上訴。
中　　華　　民　　國　　111 　年　　11　　月　　29　　日

 　　　　　　　　　　　　 　書記官  任正人